Ruben E. Reina Papers Mss.Ms.Coll.67 Mss.Ms.Coll.67
American Philosophical Society
- Series I. Audiencia de Guatemala, Bulk, 1526-1839; 1526-1980, Bulk 1526-1839 (Microfiche 1337, Box 1-28.5)
  - Subseries B. Transcriptions (Box 1-24)
    - AGI Classification: Guat. 115-24, 1592; 4.0 p. (Box 16)
      Martin de Zabala….sobre que se le haga merced atento a sus servicios… 27 fols
    - AGI Classification: Guat. 156-68, 1592; 3.0 p. (Box 16)
      Carta…solicitando ser sustituido en el cargo por carecer de salud para desempenarlo… 2 fols; buen estado
    - AGI Classification: Guat. 41-81, 1592; 9.0 p. (Box 16)
      La ciudad de Santiago de los Caballeros…para que en aquellas provincias se guarde lo que en ella se contiene… 4 fols; buen estado
    - AGI Classification: Guat. 161-2, 1592-1602; 10.0 p. (Box 16)
      Memoria de los pueblos y beneficios que hay en el obispado de Chiapas… 4 fols; buen estado
    - AGI Classification: Indif.Gral 2859-160 (III-303r), 1592 Enero 22; 1.0 p. (Box 16)
      Se despacho la presentacion de Antonio Portillo…
    - AGI Classification: Guat. 10-13, 1592 Marzo 8; 5.0 p. (Box 16)
      Carta…actuacion de los religiosos y institucion de una nueva parroquia en Santiago… 3 fols; buen estado
    - AGI Classification: Guat. 156-82, 1592 Mayo 12; 20.0 p. (Box 16)
      Dimision del obispo Fray Gomez… 15 fols; buen estado
    - AGI Classification: Guat. 58-1, 1592 Junio 2; 29.0 p. (Box 16)
      Solicitud de aprobacion de la constitucion y licencia real… 13 fols; buen estado
    - AGI Classification: Guat. 58-3, 1592 Junio 15; 1.0 p. (Box 16)
      Carta al rey de Diego Martin de Angulo… 2 fols; buen estado (no se copio)
    - AGI Classification: AGC:1751-11.737:81, 1592 Julio 10; 7.0 p. (Box 16)
      Arancel hecho pos los oficiales de la Alonso de Vides y Gregorio de Polanco… 2 fols
    - AGI Classification: Guat. 39-13, 1592 Septiembre 28; 16.0 p. (Box 16)
      Carta del capitan Geronimo Sanchez de Carranza…
    - AGI Classification: AGC:34.159-2316, 1592 Noviembre 29 - 1640; 56.0 p. (Box 16)
      Libro de asiento de la partidas de los tributos recaudados en pueblo de San Bartolome Jocotenango…
    - AGI Classification: Guat.Legajo 395, Lib.6, 1592 Marzo- Noviembre; 2.0 p. (Box 16)
    - AGI Classification: Indif.Gral.2869-IV (88-96), 1592 Enero-Marzo; 12.0 p. (Box 16)
    - AGI Classification: Guat. 58-12, 1593; 3.0 p. (Box 17)
      Carta y peticion de Jeronimo de Gamboa… 2 fols
    - AGI Classification: AGC:40.024, 1593; 18.0 p. (Box 17)
      Autos de los indios del pueblo de Malacatepeque…
    - AGI Classification: Guat. 971-2, 1593; 3.0 p. (Box 17)
      Lista de clerigos de Guatemala… 2 fols; buen estado
    - AGI Classification: Indif.Gral.2859-143 (III-206v), 1593 Enero 22; 1.0 p. (Box 17)
      Se despacho la presentacion de Alonso de Grajeda…
    - AGI Classification: Guat. 966-5, 1593 Mayo 7; 10.0 p. (Box 17)
      Pedro del Espinal, vecino y alguacil mayor de la villa de Jerez de la Choluteca pide confirmacion a su titulo…
    - AGI Classification: Guat. 115-10, 1593 Julio 21; 9.0 p. (Box 17)
      Pedro Velazquez Verdugo alcalde mayor de Capotitlan, heredo una encomienda de su suegra… 39 fols
    - AGI Classification: Guat. 39-14, 1593 Diciembre 8; 16.0 p. (Box 17)
      Testimonio del Geronimo Sanchez de Carranza de lo sucedido el y el padre Miguel Lopez… 10 fols; buen estado
    - AGI Classification: Guat.Legajo 395, Lib.6, 1593 Enero- Diciembre; 20.0 p. (Box 17)
    - AGI Classification: Patronato 59-6 (1-3), 1594; 1.0 p. (Box 17)
      Probanza de filiacion de Juatn Calvo Najera… Texto en 1599
    - AGI Classification: Guat. 58-6, 1594; 2.0 p. (Box 17)
      El lic. Velazquez Ramirez sobre que se la haga merced de una plaza de asiento… 34 fols; buen estado (no se copio)
    - AGI Classification: Guat. 58-16, 1594; 2.0 p. (Box 17)
      Carta de Juan de Villareal… 1 fol; buen estado
    - AGI Classification: Guat. 58-17, 1594; 4.0 p. (Box 17)
      Carta de Rodrigo Ponce de Leon al rey sobre su residencia y solicitando una merced… 1 fol; buen estado
    - AGI Classification: Patronato 80-2 (6-6), 1594; 115.0 p. (Box 17)
      Hernando de Elgueta Santiso sobre que se le haga merced de 2000 pesos de renta en indios y un regimiento… 116 fols
    - AGI Classification: Patronato 82-2 (1-5), 1594-1638; 106.0 p. (Box 17)
      Expediente miscelaneo…meritos y servicios…
    - AGI Classification: Indif.Gral.2859-144 (III-207r), 1594 Enero 16; 1.0 p. (Box 17)
      Se despacho la presentacion de Lucas Hurtado de Mendoza…
    - AGI Classification: Guat. 58-15, 1594 Enero 10; 2.0 p. (Box 17)
      Carta del Andres Contreras Guevara al rey alabando la persona del obispo de Honduras fray Gaspar de Andrada. 1 fol; buen estado
    - AGI Classification: Guat. 41-19, 1594 Enero 29; 1.0 p. (Box 17)
      Carta del cabildo secular de Guatemala al rey… 1 fol; buen estado
    - AGI Classification: Guat. 156-66, 1594 Febrero 4; 1.0 p. (Box 17)
      Carta al Rey del obispo de Guatemala, fray Gomez… 1 fol; buen estado
    - AGI Classification: Guat. 156-69, 1594 Febrero 5; 4.0 p. (Box 17)
      Carta al Rey…sobre las disenciones que existen entre el presidente…. 2 fols; buen estado
    - AGI Classification: Guat. 156-67, 1594 Abril 13; 2.0 p. (Box 17)
      Carta al Rey…sobre la acertada actuacion del Lic. Mallen de Rueda… 1 fol; buen estado
    - AGI Classification: Guat. 58-13, 1594 Mayo 5; 2.0 p. (Box 17)
      Carta del capitan Juan de Torres sobre las tensiones entre presidente y oidores de la Audencia… 1 fol; buen estado
    - AGI Classification: Guat. 58-4, 1594 Mayo 29; 2.0 p. (Box 17)
      Carta de la ciudad de Trujillo…sobre los ataques perpetrados por los corsarios ingleses… 1 fol; buen estado
    - AGI Classification: Guat. 58-20, 1594 Diciembre 31; 1.0 p. (Box 17)
      Titulo de depositario de Guatemala… 2 fols; buen estado (no se copio)
    - AGI Classification: Guat.Legajo 395, Lib.6 Guat.Legajo 386, Lib.2, 1594 Marzo- Agosto; 9.0 p. (Box 17)
    - AGI Classification: AGC:41.506, 1595; 41.0 p. (Box 17)
      Juan de Mestanca de Rivera abogado de esta real audiencia en el pleito con los hijos y herederos de Juan Barragan…
    - AGI Classification: Guat. 58-18, 1595; 10.0 p. (Box 17)
      Informacion secreta…de los meritos y servicios de Baltasar de Orena… 9 fols; buen estado
    - AGI Classification: Guat. 41-77, 1595; 1.0 p. (Box 17)
      Las monjas del monasterio de la Concepcion piden al rey vino y aceite para el culto y medicinas… 1 fol; buen estado
    - AGI Classification: Guat. 39-5, 1595; 2.0 p. (Box 17)
      …sobre el haber ordenado el alista-miento de todos los espanoles y sus armas y municiones asi como de indios flecheros sobre hacienda y sobre una consulta hecha por al padre Azaro… 1 fol; buen estado
    - AGI Classification: Guat. 10-1, 1595-1596; 43.0 p. (Box 17)
      Este expediente consta de los siguentes traslados, mandados sacar por el presidente, Francisco de Sande… 17 fols; buen estado
    - AGI Classification: Guat. 58-7, 1595 Enero 16; 9.0 p. (Box 17)
      Carta y peticion…Maria Ruiz de Cabrera, vecina de Guatemala… 10 fols; buen estado
    - AGI Classification: Patronato 82-1 (1-4), 1595 Enero 24; 12.0 p. (Box 17)
      Informacion de Oficio de los meritos y servicios de Pedro Ruiz Melgarejo y Marcos Ruiz, su padre… 8 fols
    - AGI Classification: Guat. 163-8, 1595 Febrero 9; 4.0 p. (Box 17)
      Carta del obispo de la Vera Paz al Rey… 2 fols; buen estado
    - AGI Classification: Guat. 163-14, 1595 Febrero 14; 1.0 p. (Box 17)
      Carta al Rey del obispo de la Vera Paz, Juan Fernandez Rosillo… 2 fols
    - AGI Classification: Guat. 966-30, 1595 Marzo 18; 1.0 p. (Box 17)
      Damian de Sierra suplica se le de confirmacion de los oficios de escribano de gobernacion… 3 fols; buen estado
    - AGI Classification: Guat. 41-5, 1595 Mayo 20; 2.0 p. (Box 17)
      Carta…dando cuenta de la visita del lic. Mallen de Rueda y funciones entre cabildo y poder politico… 2 fols; buen estado
    - AGI Classification: Guat. 41-4, 1595 Junio; 4.0 p. (Box 17)
      Carta de la ciudad de Santiago al rey sobre encomiendas vacantes… 6 fols; buen estado
    - AGI Classification: Guat. 41-17, 1595 Junio 30; 2.0 p. (Box 17)
      Carta…con los agravios que reciben de los oidores del la Audiencia y en particular del fiscal… 2 fols; buen estado
    - AGI Classification: Guat. 58-14, 1595 Julio 8; 4.0 p. (Box 17)
      Carta de Martin de Celaya al Rey … 2 fols; buen estado
    - AGI Classification: Guat. 44-7, 1595 Noviembre 23; 5.0 p. (Box 17)
      La ciudad de Trujillo de Honduras al Rey con quejas del comisionado para visitar sus puertos, doctor Murillo de la Cerda… 2 fols; buen estado
    - AGI Classification: AGC:31.429, 1595 Diciembre 14; 4.0 p. (Box 17)
      En la pueblo de San Antonio de Suchitepeques…Peticion de Antonio de Valderrama…
    - AGI Classification: Guat. 163-19, 1595 Diciembre 12; 1.0 p. (Box 17)
      Carta al Rey del obispo Fernandez Rosillo… 1 fol; buen estado (no se copio)
    - AGI Classification: Guat.Legajo 395, Lib.6, 1595 Febrero- Noviembre; 2.0 p. (Box 17)
    - AGI Classification: Guat. 58-31, 1596; 4.0 p. (Box 17)
      Carta de Antonio de Ribera Maldonado sobre su nombramiento para ir a fundar la Audiencia de las Filipinas… 2 fols; buen estado
    - AGI Classification: Patronato 81-2 (2-1), 1596 Enero 12 - 1613; 110.0 p. (Box 17)
      Informacion secreta a pedimiento de Antonio de Serpa Espino y de los meritos de Leonor de Morales…
    - AGI Classification: Indif.Gral.2859-145 (III-207v), 1596 Enero 13; 1.0 p. (Box 17)
      Se despacho la presentacion de Alvaro de Loaysa…
    - AGI Classification: Guat. 115-26, 1596 Enero 18; 6.0 p. (Box 17)
      Probanza a los meritos y servicios de Manuel Diaz de Acosta…
    - AGI Classification: Guat. 966-27, 1596 Febrero; 1.0 p. (Box 17)
      El documento es un traslado de la peticion hecho en la Audiencia que no damos aporte mada nuevo… 5 fols
    - AGI Classification: Guat. 58-22, 1596 Marzo 6; 3.0 p. (Box 17)
      Carta al rey sobre los inconvenientes que se siguen de que los portugueses ocupen cargos en el cabildo… 1 fol; buen estado
    - AGI Classification: Guat. 58-35, 1596 Marzo 6; 3.0 p. (Box 17)
      Protesta de Franciso de Mesa, Alferez mayor de Guatemala porque en el Cabildo hay tres regidores portugueses… 2 fols; buen estado
    - AGI Classification: Guat. 45-63, 1596 Marzo 8; 2.0 p. (Box 17)
      Carta de los oficiales reales Alvaro, Alfonso Flores y Gregorio de Polanco… 1 fol; buen estado
    - AGI Classification: APAG-Const., 1596 Agosto 24; 30.0 p. (Box 17)
      Transcripcion parcial del libro de La Fundacion y Constituciones del colegio seminario de Nuestra Senora de la Asuncion… 12 fols; buen estado
    - AGI Classification: Guat. 10-8, 1596 Octubre 20; 26.0 p. (Box 17)
      Carta del Dr. Franciso de Sande sobre incursion de piratas en Pto. Caballos…epidemia entre los indios… 9 fols; buen estado
    - AGI Classification: Guat. 43-10, 1596 Noviembre 12; 2.0 p. (Box 17)
      Carta…criticando a los presidentes que han sido de la Audiencia. por el nepotismo que han demostrado… 1 fol; buen estado
    - AGI Classification: Guat. 58-23, 1596 Noviembre 16; 48.0 p. (Box 17)
      Luis de la Cerda…sobre que se le restituya el oficio de corregidor del valle… 24 fols; buen estado
    - AGI Classification: Guat. 58-19, 1596 Diciembre 21; 31.0 p. (Box 17)
      Anton de Morales solicita el oficio de Registrador…. 14 fols; buen estado
    - AGI Classification: Guat. 44-13, 1596 Diciembre; 1.0 p. (Box 17)
      Carta de la ciudad de Chiapa en defensa de Abaunza… 1 fol; buen estado
    - AGI Classification: Guat.Legajo 395,Lib.6 Guat.Legajo 386,Lib.2, 1596 Febrero- Noviembre; 6.0 p. (Box 17)
    - AGI Classification: Indif.Gral.2869-V, 1596 Marzo-Diciembre; 6.0 p. (Box 17)
    - AGI Classification: AGC:40.487-2801, 1597; 13.0 p. (Box 17)
      Dictamen del fiscal de la Audiencia sobre lo pedido por Rodrigo de Fuentes…pueblo de San Juan Nahualapa…cacao…
    - AGI Classification: Guat. 58-8, 1597; 19.0 p. (Box 17)
      Alonso Alvarez de Vega…pide mil pesos en indios vacos… 26 fols; buen estado
    - AGI Classification: Guat. 58-25, 1597; 4.0 p. (Box 17)
      Carta del alferez mayor Francisco de Mesa al rey, quejandose de la mala actuacion de cabildo… 1 fol; buen estado
    - AGI Classification: Guat. 58-26, 1597; 20.0 p. (Box 17)
      Luis de Medina…pide cedula…de minas por servicios… 17 fols; buen estado
    - AGI Classification: Guat. 58-34, 1597; 41.0 p. (Box 17)
      Expediente en el que Francisco de Escobar solicita que la renuncia de su cargo de procurador recaiga en Alonso Duarte… 19 fols; buen estado
    - AGI Classification: Patronato 81-1 (2-3), 1597; 11.0 p. (Box 17)
      Pedro de Solorzano presenta informacion de sus meritos y servicios… 21 fols
    - AGI Classification: Patronato 81-2 (1-4), 1597; 17.0 p. (Box 17)
      Juan Guiterrez de Villaparte, vecino de Antequera (Mexico) por los meritos del abuelo de su mujer…
    - AGI Classification: Patronato 81-5 (3-7), 1597; 49.0 p. (Box 17)
      Informacion de los meritos y servicios de Gregorio de Lora… 41 fols
    - AGI Classification: Guat. 58-24, 1597 Marzo 4; 12.0 p. (Box 17)
      Testimonio de Cristobal Aceituno… 9 fols; buen estado
    - AGI Classification: Guat. 966-1, 1597 Marzo 7; 19.0 p. (Box 17)
      Autos que se tomaron a la Hacienda Real de Honduras en las personas de Francisco Romero… 10 fols; buen estado
    - AGI Classification: Guat. 44-15, 1597 Junio 12 (Box 17)
      Carta del cabildo secular de Nicaragua al Rey sobre el licenciado Abaunza… 2 fols; buen estado
    - AGI Classification: Guat. 43-3, 1597 Junio 15; 3.0 p. (Box 17)
      Carta del clero de la ciudad de Leon al Rey… 1 fol
    - AGI Classification: Guat. 43-2, 1597 Julio 20; 3.0 p. (Box 17)
      Carta de la ciudad de Leon al Rey solicitanco merced… 1 fol; buen estado
    - AGI Classification: Guat. 966-4, 1597 Julio 31; 12.0 p. (Box 17)
      Pedro del Valle, escribano publico… pide titulo…
    - AGI Classification: Indif.Gral.2859, 1597 (Box 17)
    - AGI Classification: Indif.Gral.2859-146 (III-207v), 1597 Septiembre 24; 1.0 p. (Box 17)
    - AGI Classification: Indif.Gral.2859-147 (III-207v), 1597 Septiembre 24; 1.0 p. (Box 17)
      Se despacho la presentacion de Felipe de Corral…
    - AGI Classification: Indif.Gral.2859-148 (III-207v), 1597 Septiembre 24; 1.0 p. (Box 17)
      Se despacho la presentacion de Juan Lopez…
    - AGI Classification: Indif.Gral.2859-149, 1597 Septiembre 24; 1.0 p. (Box 17)
      Se despacho la presentacion de Andres de Gamarra…
    - AGI Classification: Indif.Gral.2869-V, 1597 Febrero- Diciembre; 27.0 p. (Box 17)
    - AGI Classification: Guat.Legajo 395,Lib.6 y Lib.7 Guat.Legajo 386, Lib.2, 1597 Marzo- Diciembre; 23.0 p. (Box 17)
    - AGI Classification: AGC:40.488-2801, 1598; 3.0 p. (Box 17)
      Pedro Hernandez Picon encomendero del pueblo de Santiago Cozumal-vepan… 1 fol
    - AGI Classification: Guat. 41-7, 1598; 2.0 p. (Box 17)
      …pidiendo se otorgue el obispado de Santiago a Juan Fernandez Rovillo… 2 fols; buen estado
    - AGI Classification: Guat. 45-73, 1598; 4.0 p. (Box 17)
      Licencia para Pedro del Castillo Becerra para que pueda pasar a Espana… 2 fols; buen estado
    - AGI Classification: Guat. 58-2, 1598; 4.0 p. (Box 17)
      Juan Gutierrez de Amaya, vecino de la ciudad de Trujillo…sobre que se le haga merced… 23 fols; buen estado
    - AGI Classification: Guat. 58-27, 1598; 9.0 p. (Box 17)
      Probanza de Dona Isabel Verdugo para que se le haga merced de una ayuda de costa… 9 fols; buen estado
    - AGI Classification: Guat. 58-29, 1598; 17.0 p. (Box 17)
      Alonso Nunez…sobre que se la de cedula de recomendacion, atento a lo que refiere… 35 fols; buen estado
    - AGI Classification: Guat. 58-30, 1598; 6.0 p. (Box 17)
      Copia de cedula real dirigida a ptes… 2 fols; buen estado
    - AGI Classification: Guat. 58-32, 1598; 15.0 p. (Box 17)
      Julian Garcia vecino de la ciudad de Santiago sobre que se le de sobrecedula… 18 fols; buen estado
    - AGI Classification: Guat. 58-36, 1598; 6.0 p. (Box 17)
      Peticion del presidente de la Aud. de Guatemala, Alonso Criado de Castilla, para que se le de cedula…. 1 fol; buen estado
    - AGI Classification: Patronato 68-4 (1-8), 1598; 40.0 p. (Box 17)
      Francisco de Alaves Avendano, vecino y regidor de la ciudad de Antequera sobre que se haga merced de cierto repartimiento de indios… 38 fols
    - AGI Classification: Guat. 58-38, 1598; 9.0 p. (Box 17)
      Antonio Vivas…solicita titulo de escribano real de las Indias… 8 fols; buen estado
    - AGI Classification: Guat. 58-5, 1598; 7.0 p. (Box 17)
      Informacion hecha por Juan Gutierrez de Amaya…sobre sus meritos… 9 fols; buen estado
    - AGI Classification: Guat. 58-9, 1598; 37.0 p. (Box 17)
      Marcos Ramirez…sobre que se le haga merced a cumplimiento de dos mil pesos de renta… 30 fols; buen estado
    - AGI Classification: Guat. 115-25, 1598; 17.0 p. (Box 17)
      Traslado de las probanzas de los meritos y servicios de Juan Hurtado de Mendoza… 78 fols; buen estado
    - AGI Classification: Guat. 163-16, 1598 Enero 10; 5.0 p. (Box 17)
      Carta al Rey del obispo de la Vera Paz suplicandole que se junte este obispado con el de Guatemala… 1 fol
    - AGI Classification: Guat. 163-18, 1598 Enero 15; 1.0 p. (Box 17)
      …Juan Fernandez Rosillo Breve carta sobre la respuesta del obispo a la pregunta si el obispado de la Vera Paz debe unirse al de Guatemala. 1 fol; buen estado (No se copio)
    - AGI Classification: Guat. 115-4, 1598 Marzo 7; 18.0 p. (Box 17)
      La ciudad pide en la Audiencia que se investigue el dano que causa el que se pongan indios en la real corona… 13 fols; buen estado
    - AGI Classification: Guat. 11-14, 1598 Abril; 1.0 p. (Box 17)
      Traslado de una real cedula…sobre bastimentos y tabernas… 1 fol; buen estado (No se copio)
    - AGI Classification: Guat. 11-12, 1598 Abril 8; 4.0 p. (Box 17)
      Memoria de los indios tributarios que hay en la provincia de la Verapaz… 2 fols; buen estado
    - AGI Classification: Guat. 115-19, 1598 Abril 8; 1.0 p. (Box 17)
      El lic.Tomas Espinosa…tocantes a las cajas de bienes… 4 fols
    - AGI Classification: Guat. 11-5, 1598 Abril 11; 10.0 p. (Box 17)
      Carta del lic. Alvarado Gomez de Abanza al Rey…
    - AGI Classification: Guat. 11-10, 1598 Abril 11; 4.0 p. (Box 17)
      Carta de la Audiencia al Rey con la sigueiente informacion… 3 fols; mal estado
    - AGI Classification: Guat. 11-13, 1598 Abril 11; 1.0 p. (Box 17)
      Carta muy breve de la Audiencia pidiendo una ayuda a la orden de Santo Domingo… 3 fols; buen estado
    - AGI Classification: Guat. 966-22, 1598 Mayo 2; 2.0 p. (Box 17)
      Memoria de los indios tributarios que hay en la provincia de la Vera Paz… 2 fols
    - AGI Classification: Guat. 165-25, 1598 Agosto 12; 2.0 p. (Box 17)
      Carta al Rey del cabildo de Santiago de Guatemala…
    - AGI Classification: Guat. 41-6, 1598 Septiembre 4 (Box 17)
      Carta…al Rey pidiendo el obispado de Santiago para Juan Fernandez Rovillo… 2 fols; buen estado
    - AGI Classification: Guat. 115-1, 1598 Octubre 9; 9.0 p. (Box 17)
      Informacion secreta y parecer de la Audiencia sobre Juan de la Cueva… 6 fols; buen estado
    - AGI Classification: Guat. 44-12 (V.Guat. 44-13 y 14), 1598 Octubre 20; 2.0 p. (Box 17)
      Carta del cabildo secular de Gracia a Dios pidiendo que se quite de su cargo al oidor Abauza… 1 fol; buen estado
    - AGI Classification: Guat. 11-1, 1598 Octubre 29; 10.0 p. (Box 17)
      Carta del presidente de Guatemala al Rey… 8 fols; buen estado
    - AGI Classification: Guat. 11-18, 1598 Noviembre 11; 3.0 p. (Box 17)
      Carta al Rey de la Real Audiencia en la que se trata los siguientes asuntos… 2 fols; buen estado
    - AGI Classification: Guat. 11-19, 1598 Noviembre 30; 10.0 p. (Box 17)
      Carta y relacion sobre el puerto de San Jose de Istapa del ingenieros Pedro Ochoa de Leguizano… 4 fols; buen estado
    - AGI Classification: Guat. 115-29, 1598 Noviembre 20; 2.0 p. (Box 17)
      El capitan Francisco Criado de Castillo sobrino, hijo de hermana del doctor Alonso Criado presidente de esta Real Audiencia vino del Peru… 7 fola; buen estado
    - AGI Classification: Guat. 45-74, 1598 Diciembre 6; 1.0 p. (Box 17)
      Real cedula concediendo a dona Maria de Reinoso… 1 fol; buen estado (no se copio)
    - AGI Classification: Guat.Legajo 395, Lib.7, 1598 Diciembre; 2.0 p. (Box 17)
    - AGI Classification: Indif.Gral.2869-V, 1598 Abril- Diciembre; 17.0 p. (Box 17)
    - AGI Classification: AGC:39.533, 1599; 3.0 p. (Box 17)
      Cedula de encomienda del capitan Diego Gonzalez…
    - AGI Classification: Patronato 58-1 (1-3), 1599; 167.0 p. (Box 17)
      Cristobal de Santizo solicita por los mertitos y servicios de su padre… 286 fols
    - AGI Classification: Patronato 78-1 (2-1), 1599; 60.0 p. (Box 17)
      Solicitud de 2.000 pesos de renta en indios vacos…
    - AGI Classification: Patronato 82-5 (2-2), 1599; 29.0 p. (Box 17)
      Antonio Fernandez…solicita por meritos…indios vacos…
    - AGI Classification: Patronato 82-5 (3-2), 1599; 50.0 p. (Box 17)
      Luis de Medina…solicita meritos por servicios…
    - AGI Classification: Guat. 163-10, 1599; 2.0 p. (Box 17)
      Expediente del obispo de la Verapaz, Juan Fernandez Rosilla… 18 fols; buen estado
    - AGI Classification: Guat. 58-10, 1599; 1.0 p. (Box 17)
      Los numeros del cerro de Sta. Lucia y Guaxajaran de Honduras, solicitando se les prorrogue por otros 20 anos… 9 fols; buen estado (no se copio)
    - AGI Classification: Guat. 58-28, 1599; 10.0 p. (Box 17)
      Dona Lucia Maldonado…sobre que se le haga merced por su vida… 12 fols; buen estado
    - AGI Classification: Guat. 41-78, 1599; 1.0 p. (Box 17)
      Suplica de la ciudad de Guatemala… 1 fol; buen estado
    - AGI Classification: Guat. 41-79, 1599; 2.0 p. (Box 17)
      La ciudad pide merced para costear un preceptor de Gramatica y otras ciencias… 1 fol; buen estado
    - AGI Classification: Guat. 40-12, 1599; 1.0 p. (Box 17)
      Carta del gob. de Soconusco Andres de Rivadeneira al Rey… 2 fols; mal estado
    - AGI Classification: Contratacion 254, 1-5, 1599; 29.0 p. (Box 17)
      Autos de bienes de difuntos…
    - AGI Classification: Guat. 58-37, 1599; 10.0 p. (Box 17)
      Juan de Mendoza…solicita se le cambien la encomienda de indios… 5 fols; buen estado
    - AGI Classification: Patronato 82-6,1-9, 1599; 55.0 p. (Box 18)
      Probanzas publicas y secretas de Fco. de Mesa y Alonson Hidalgo, conquistadores…. 56 fols.
    - AGI Classification: Patronato 59-6, 1-3, 1599; 135.0 p. (Box 18)
      Juan Galvo Najera por meritos y servicios de su padres…solicita enncomendarle indios. 298 fols.
    - AGI Classification: AGC:40-492-2801, 1599; 1.0 p. (Box 18)
      Revision de padrones de tributarios de San Juan Nahualapa, Zapotitlan
    - AGI Classification: Guat. 163-11, 1599; 1.0 p. (Box 18)
      Exoediente Obispo de Vera Paz. No se copio
    - AGI Classification: Guat. 44-19, 1599 Febrero; 204.0 p. (Box 18)
      Memorial con peticiones...ciudad Trujillo, Honduras…negros… 96 fols. Buen estado
    - AGI Classification: Guat. 11-2, 1599 Marzo 29; 1.0 p. (Box 18)
      Carta del Presidente Criado de Castilla al Rey… 1 fol; buen estado
    - AGI Classification: Guat. 11-9, 1599 Abril 12; 1.0 p. (Box 18)
      Traslado de una real cedula… 1 fol; buen estado (no se copio)
    - AGI Classification: Guat. 11-6, 1599 Abril 25; 3.0 p. (Box 18)
      Carta del presidente Criado de Castilla al Rey…. 2 fols; buen estado
    - AGI Classification: Guat. 44-14 (v.Guat. 44-12 y 13), 1599 Mayo 20; 2.0 p. (Box 18)
      Carta de la ciudad de Gracias a Diios criticando la labor de Abaunza…
    - AGI Classification: Guat. 11-3 (v. Guat. 11-1), 1599 Mayo 20; 4.0 p. (Box 18)
      Carta del Presidente Criado de Castilla al Rey… 5 fols; buen estado